台灣苗栗地方法院刑事判決　　　　　　　　　　　　　九十一年度訴字第三八二號
　　公　訴　人　臺灣苗栗地方法院檢察署檢察官
　　被　　　告　甲○○
右列被告因違反毒品危害防制條例案件，經檢察官提起公訴（九十一年度毒偵字第八
一九號），暨移送併案審理（九十一年度毒偵字第九九九號、第一００八號），本院
判決如左：
    主  文
甲○○連續施用第壹級毒品，處有期徒刑壹年；又施用第貳級毒品，處有期徒刑伍月
。應執行有期徒刑壹年參月。
    事  實
一、甲○○前於民國八十七年八月上旬、九十年九月中旬，均因施用毒品案件，先後
    經法院二次裁定送觀察、勒戒後，均認無繼續施用毒品之傾向，由台灣台中地方
    法院檢察署檢察官及臺灣苗栗地方法院檢察署檢察官分別以八十七年度偵字第一
    六三六一號、九十年度毒偵字第一五七０號為不起訴處分，並均確定。惟甲○○
    竟仍不知戒絕毒癮，又分別基於施用第一級毒品海洛因之概括犯意及施用第二級
    毒品安非他命之犯意，先於九十一年七月二十日某時、及同年十月二十五日某時
    ，均在其住處以香煙燒烤海洛因方式施用計二次；另於九十一年七月二十日採尿
    時起回溯前四日內某時，在其住處以玻璃球（業經被告丟棄未扣案）燒烤方式，
    施用安非他命一次（起訴書均誤載為在不詳地點以不詳方法施用第一級毒品海洛
    因及第二級毒品安非他命）。嗣於九十一年七月二十日，經警持檢察官核發之強
    制採尿許可書採集其尿液送驗結果，均呈安非他命及嗎啡陽性反應；另於同年十
    月二十六日，甲○○因另涉竊盜案，為警查獲，經其同意於同日分別在苗栗縣警
    察局竹南分局後龍分駐所及竹南分局採集其尿液送驗結果，均呈嗎啡陽性反應，
    始查悉上情。
二、案經苗栗縣警察局竹南分局報請臺灣苗栗地方法院檢察署檢察官偵查起訴暨移送
    併案審理。
    理  由
一、訊據被告甲○○對於右揭時、地，分別連續施用第一級毒品海洛因二次及施用第
    二級毒品安非他命一次犯行，均坦承不諱（參見本院卷第二四頁筆錄），並有被
    告於九十一年七月二十日，經警持檢察官核發之強制採尿許可書採集其尿液送驗
    結果，均呈安非他命及嗎啡陽性反應，此有苗栗縣衛生局於九十一年八月八日以
    九十一衛檢字第九一一三六七九號煙毒尿液檢驗成績書、經本院送請複驗結果亦
    同之中山醫學大學附設醫院藥物濫用檢測中心出具之藥物濫用檢測中心檢驗報告
    各一份、苗栗縣警察局竹南分局偵辦煙毒、麻藥案件嫌犯尿液檢體編登記簿一紙
    附卷可稽；及被告於同年十月二十六日，因另涉竊盜案，為警查獲，經其同意於
    同日分別在苗栗縣警察局竹南分局後龍分駐所及竹南分局採集其尿液送驗結果，
    均呈嗎啡陽性反應，之苗栗縣衛生局於九十一年十一月四日以九十一衛檢字第九
    一一九四０二號煙毒尿液檢驗成績書二份、苗栗縣警察局竹南分局偵辦煙毒、麻
    藥案件嫌犯尿液檢體編登記簿二紙附卷可稽。又被告前於八十七年八月上旬、九
    十年九月中旬，均因施用毒品案件，先後經法院二次裁定送觀察、勒戒後，均認
    無繼續施用毒品之傾向，由台灣台中地方法院檢察署檢察官及臺灣苗栗地方法院
    檢察署檢察官分別以八十七年度偵字第一六三六一號、九十年度毒偵字第一五七
    ０號為不起訴處分，並均確定，此為被告所自承，並有臺灣苗栗地方法院察署刑
    案資料查註紀錄表、臺灣高等法院被告全國前案紀錄表及法務部被告在監在押資
    料表各一份在卷可參。本案事證明確，被告三犯毒品危害防制條例第十條施用毒
    品罪之犯行已經證明，應依法論科。
二、核被告甲○○所為，係犯毒品危害防制條例第十條第一項施用第一級毒品罪及同
    條第二項施用第二級毒品罪。又其先後二次施用第一級毒品海洛因之犯行，時間
    緊接，犯罪構成要件相同，顯係基於概括犯意為之，為連續犯，應論以一罪，並
    加重其刑。而被告於二次施用前持有海洛因及一次施用安非他命前持有毒品之低
    度行為，均應為各次施用海洛因及安非他命之高度行為所吸收，均不另論罪。被
    告所犯上開施用第一級、第二級毒品二罪間，犯意各別，行為互殊，應予分論併
    罰。又被告另於九十一年十月二十五日某時，在其住處施用海洛因一次之犯行，
    雖未經起訴，惟被告該部分施用海洛因犯行，既與本案原起訴被告施用海洛因之
    犯行部分，犯罪時間緊接、手段相同、罪名亦屬同一，顯係基於概括犯意反覆為
    之，為連續犯，屬裁判上一罪關係，本院自得併予審理，附予敘明。爰審酌被告
    之素行、本案之犯罪動機、因施用毒品行為前曾經觀察、勒戒，復犯本件之罪，
    顯無確切戒斷毒品之決心，及其犯罪手段、施用海洛因二次，施用安非他命一次
    之次數、所生危害及事後尚知坦承犯行，當庭表示絕心不再施用毒品，態度良好
    等一切情狀，就其連續施用第一級毒品，處有期徒刑一年；就其施用第二級毒品
    ，處有期徒刑五月，並定其應執行有期徒刑一年三月。雖檢察官就被告連續施第
    一級毒品，求處有期徒刑一年二月，就其施用第二級毒品，求處有期徒刑八月，
    惟本院審酌被告業已當庭表示戒毒絕心，且本案施用次數非鉅，仍認量處如主文
    所示之刑已足資警懲，併予敘明。另被告用以施用毒品安非他命之玻璃球，業經
    其丟棄，為被告所供明，為免將來執行困難，爰不另為沒收之諭知。
據上論斷，應依刑事訴訟法第二百九十九條第一項前段，毒品危害防制條例第十條第
一項、第二項，刑法第十一條、第五十六條、第五十一條第五款，判決如主文。
本案經檢察官黃棋安到庭執行職務。
中      華      民      國    九十一    年      一    月    二十三      日
                                        臺灣苗栗地方法院刑事第二庭
                                            法  官  黃  賢  婷
右正本證明與原本無異。
如不服本判決，應於判決送達後十日內向本院提出上訴狀( 應附繕本 )。
                   書記官  陳  文  聰
中      華      民      國    九十一    年      一    月    二十三      日
附錄論罪科刑法條毒品危害防制條例第十條：
施用第一級毒品者，處六個月以上五年以下有期徒刑。
施用第二級毒品者，處三年以下有期徒刑。
